【裁判字號】    92,易,408
【裁判日期】    920930
【裁判案由】    竊盜等
【裁判全文】
臺灣雲林地方法院刑事判決                          九十二年度易字第四八號
    公  訴  人  臺灣雲林地方法院檢察署檢察官
    被      告  庚○○
                乙○○
右列被告因竊盜等案件，經檢察官提起公訴（九十二年度偵字第三六六六號），本院
判決如左：
    主  文
庚○○連續結夥三人以上，攜帶兇器竊盜，累犯，處有期徒刑壹年捌月。
乙○○結夥三人以上，攜帶兇器竊盜，累犯，處有期徒刑壹年貳月。
扣案之六角萬能板手伍支、衣架製之鐵鉤貳條均沒收。
    事  實
一、庚○○前於民國九十年間，因施用第二級毒品及竊盜案件，經臺灣彰化地方法院
    分別判處有期徒刑六月及十月確定，經檢察官聲請定其應執行刑為有期徒刑一年
    二月，經入監服刑，於九十一年十二月九日縮短刑期假釋出獄，於九十二年三月
    七日保護管束期滿，執行完畢，仍不知悔改。
二、乙○○前於八十九年一月、十二月、九十一年三月間，因竊盜、妨害自由、槍砲
    彈藥刀械管制條例等案件，分別經臺灣臺中地方法院以八十八年易字第二一七八
    號、臺灣高等法院臺中分院以八十九年上訴字第一六八七號、九十一年上訴字第
    三一號先後判處有期徒刑三年六月、六月、一年二月，經檢察官聲請定其應執行
    刑為有期徒刑四年六月，甫於九十二年三月二十五日縮刑期滿，仍不知悔改。
三、庚○○意圖為自己不法之所有，並基於概括之犯意，先後於下列時地竊取他人之
    財物：
    (一)於九十二年八月十六日凌晨四時許，在彰化縣永靖鄉○○路一○三號，持客觀
      上足供兇器使用之六角萬能板手，竊取丙○○所有之車號八Ｈ－六八七六號自
      小客車一輛，於得手後供己代步之用；
    (二)於九十二年八月十七日下午四時十分許，在彰化市○○路四八五巷一五七號黃
      昆堯住處前，以足供兇器使用之螺絲起子一支（未扣案），竊取黃昆堯所有停
      放於該處之車號八Ｌ－三九七三號自小客車之車牌二面；
    (三)於九十二年八月二十三日凌晨零時許，在臺中市○○○路六六八號，以足供兇
      器使用之螺絲起子一支（未扣案），竊取丁○○所有之車號Ｗ八－三一○一號
      自小客車之車牌二面，並將該Ｗ八－三一○一號二面車牌改懸掛在上述車號八
      Ｈ－六八七六號自小客車上，以避免警察查緝；
    (四)與乙○○、己○○（由本院另行審結）等人因無業且缺錢花用，復基於竊盜犯
      意之聯絡，圖以竊車銷贓牟利，庚○○、乙○○及己○○三人於九十二年八月
      二十六日晚上六時許，共同前往雲林縣北港鎮北港國中前之停車場，由庚○○
      及己○○負責把風，乙○○則持客觀上足供兇器使用之六角萬能板手及曬衣架
      製成之鐵鉤，於破壞車門、引擎開關及防盜器後，竊取戊○○所有車號Ｃ三－
      六三八九號自小客車一部，並於得手後，旋與事前表示可提供銷贓管道之甲○○（牙保贓物部分經本院以九十二年簡字第一九三號刑事簡易判決確定在案）
      聯絡，而甲○○明知庚○○等三人所竊取之上述車號Ｃ三－六三八九號自小客
      車係贓車，竟基於牙保贓物之犯意，為庚○○等三人介紹綽號「阿明」之不詳
      姓名年籍之成年買主，雙方敲定以新臺幣（下同）二萬元之價格成交，並約定
      於當日（即二十六日）晚上九時許，在雲林縣斗六市○○路○段二九六號前交
      付車輛，甲○○即與庚○○等三人一同前往上址等候綽號「阿明」之買主，惟
      於尚未交付該車輛前，即為警當場查獲，並扣得作案用之萬能六角板手五支、
      衣架製成之鐵鉤二條。
四、案經雲林縣警察局報請臺灣雲林地方法院檢察署檢察官偵查起訴。
    理  由
一、右述犯罪事實三之部分，業據被告庚○○及乙○○分別於警訊、檢察官偵查中及
    本院審理時坦白承認，核與被害人丙○○、黃昆堯、丁○○及戊○○於警訊中指
    訴車輛或車牌遭竊之情節相符，且上述事實三之(四)部分行為，被告庚○○及乙○○之自白，亦核與同案為警查獲之被告己○○於警訊及偵查中供述之共犯情節，
    及被告甲○○於警訊中供述牙保贓車之情節均相符，足認被告庚○○及乙○○二
    人上述之自白，與事實相符，可以採信。此外，復有贓物認領保管單三紙、臺中
    市警察局車牌尋獲電腦輸入單一紙、車輛竊盜車牌失竊資料個別查詢報表四紙、
    失竊車輛及竊盜工具照片六張在卷可參，及竊盜工具六角萬能板手五支、衣架製
    之鐵架二條扣案可佐。本件事證明確，被告庚○○及乙○○之竊盜犯行堪予認定
    ，應依法論科。
二、查本件扣案之板手五支均為金屬製品，其長度約有二、三十公分，一端為塑膠套
    之把手，另一端則為質硬而尖銳之金屬，有照片一張附於警卷可參，並經本院當
    庭勘驗屬實，均屬客觀上對人身具有危險性之物，足以充當為兇器。又被告庚○○係以螺絲起子竊取車號八Ｌ－三九七三號及Ｗ八－三一○一號車牌各二面，該
    螺絲起子亦足以充當為兇器使用。而按攜帶兇器竊盜，祇須行竊時攜帶具有危險
    性之兇器為已足，並不以攜帶之初有行兇之意圖為必要（最高法院六十二年臺上
    字第二四八九號判例參照）。故核被告庚○○所為上述事實三之(一)、(二)、(三)行為
    均係犯刑法第三百二十一條第一項第三款之攜帶兇器竊盜罪；所為上述事實三之
    (四)行為則係犯刑法第三百二十一條第一項第三款、第四款之結夥三人以上攜帶兇
    器竊盜罪。被告乙○○所為則係犯刑法第三百二十一條第一項第三款、第四款之
    結夥三人以上攜帶兇器竊盜罪。被告庚○○、乙○○與己○○就上述事實三之(四)
    部分之竊盜行為間，有犯意聯絡及行為分擔，均為共同正犯。被告庚○○先後四
    次竊盜之行為，時間緊接，觸犯構成要件相同之罪名，顯係基於概括犯意而為，
    應依連續犯規定論以一情節較重之結夥三人以上攜帶兇器罪，並加重其刑。被告
    庚○○前因施用毒品及竊盜案件，經臺灣彰化地方法院分別判處有期徒刑六月及
    十月確定，甫於九十二年三月七日執行完畢，有卷附臺灣雲林地方法院檢察署刑
    案資料查註紀錄表、臺灣高等法院被告全國前案紀錄表各一份可按，其於五年以
    內再犯本件有期徒刑以上之罪，為累犯，應依刑法第四十七條規定加重其刑。被
    告乙○○前因竊盜、妨害自由、槍砲彈藥刀械管制條例等案件，法院分別判處有
    期徒刑三年六月、六月、一年二月，甫於九十二年三月二十五日執行完畢，有卷
    附臺灣雲林地方法院檢察署刑案資料查註紀錄表、臺灣高等法院被告全國前案紀
    錄表各一份可按，其於五年以內再犯本件有期徒刑以上之罪，為累犯，亦應依刑
    法第四十七條規定加重其刑。爰審酌被告庚○○先後有贓物、麻醉藥品管理條例
    、妨害自由、毒品危害防制條例、竊盜等前科，被告乙○○亦有竊盜、妨害自由
    、槍砲彈藥刀械管制條例、毒品危害防制條例等前科，其二人素行均不佳，且被
    告庚○○最近一次竊盜案件，因竊取自小客車一輛，經法院判處有期徒刑十月，
    被告乙○○最近一次竊盜案件，亦因與他人組成竊車勒贖集團，犯案連連，經法
    院判處有期徒刑三年六月，均甫於九十二年三月間執行完畢，竟於前案執行完畢
    後不思記取教訓，復行犯案，彼此結夥竊取他人財物，圖以換取金錢花用，被告
    庚○○更犯案多次，其等犯罪之惡性、目的、手段、所生危害均不輕，惟念被告
    庚○○及乙○○分別為國中畢業及高中肄業，有警卷教育程度欄可參，智識程度
    非高，且二人於犯後，尚能坦認犯行，態度尚佳，而被害人之車輛亦均能尋回，
    交被害人領回等一切情狀，分別量處如主文所示之刑，以示懲儆。
三、扣案之六角萬能板手五支及衣架製之鐵鉤二條均為被告庚○○、乙○○及己○○
    供竊盜犯罪所用或預備之物，且屬被告庚○○所有，業據其供明在卷，應依刑法
    第三十八條第一項第二款規定沒收之。至於扣案之鑰匙三支雖為被告庚○○所有
    ，但只是被告插在所竊得汽車鑰匙孔上之掩飾，亦據被告庚○○陳明在卷，並非
    被告之犯罪工具，又非違禁物，爰不另為沒收之諭知，併予敘明。
據上論斷，應依刑事訴訟法第二百九十九條第一項前段，刑法第二十八條、第五十六
條、第三百二十一條第一項第三款、第四款、第四十七條、第三十八條第一項第二款
，判決如主文。
本案經檢察官施添寶到庭執行職務。
中      華      民      國      九十二    年      九      月    三十    日
                                        臺灣雲林地方法院刑事第三庭
                                            法  官  廖  國勝
右正本證明與原本無異。
如不服本判決，應於判決送達後十日內，向本院提出上訴狀。（須附繕本）
                                            書記官  林  汎  柏
中      華      民      國      九十二      年      九    月     三十   日


司法院資訊處製作；財團法人民間司法改革基金會備份。
